【裁判字號】    97,訴,1192
【裁判日期】    970827
【裁判案由】    違反毒品危害防制條例等
【裁判全文】
臺灣臺南地方法院刑事判決              97年度訴字第1192號
公  訴  人  臺灣臺南地方法院檢察署檢察官
被      告  甲○○
選任辯護人  莊美貴律師
            熊家興律師
被      告  乙○○
                    （另案
上列被告等因違反毒品危害防制條例等案件，經檢察官提起公訴
（九十七年度偵字第九二一三、九八四０號）後，當庭言詞聲請
改依協商程序而為判決，本院合議庭裁定進行認罪協商程序，判
決如下：
    主  文
甲○○共同犯行使公務員登載不實文書罪，處有期徒刑壹年，減
為有期徒刑陸月；又共同犯行使公務員登載不實文書罪，處有期
徒刑壹年；又共同犯行使公務員登載不實文書罪，處有期徒刑壹
年；又犯公務員庇護他人販賣第二級毒品罪，處有期徒刑壹年貳
月；又教唆轉讓第二級毒品未遂，處有期徒刑拾月。應執行有期
徒刑貳年。緩刑肆年。
乙○○轉讓第二級毒品未遂，處有期徒刑陸月，如易科罰金，以
新臺幣壹仟元折算壹日。
    事實及理由
一、犯罪事實及證據：本件犯罪事實及證據，關於證據部分，應
    增列被告二人均於本院準備程序及審判程序之自白，另起訴
    書第十一頁二、所犯法條，關於被告甲○○、乙○○於犯罪
    事實（四）部分之論罪法條，應分別更正為：「毒品危害防
    制條例第八條第五項、第二項，刑法第二十九條」、「毒品
    危害防制條例第八條第五項、第二項」，其餘犯罪事實及證
    據，引用起訴書之記載（如附件）。
二、本件被告二人均已認罪，且經檢察官與被告二人及被告甲○
    ○之選任辯護人於審判外達成協商之合意，其合意內容如下
    ：（見本院卷第九二頁）
（一）被告甲○○就犯罪事實（一）先後二次行使偽造公文書部
      分，第一次民國九十六年二月二十六日犯行部分，願受有
      期徒刑一年之科刑，減為有期徒刑六月；第二次九十六年
      七月三十日犯行部分，願受有期徒刑一年之科刑；犯罪事
      實（二）部分，願受有期徒刑一年之科刑；犯罪事實（三
      ）部分，願受有期徒刑一年二月之科刑；犯罪事實（四）
      部分，願受有期徒刑十月之科刑。定應執行刑有期徒刑二
      年，緩刑四年。並於九十七年八月二十日前，捐款新臺幣
      （下同）七十萬元予臺南觀護志工協進會。
（二）被告乙○○轉讓第二級毒品未遂犯行，願受有期徒刑六月
      之科刑，得易科罰金。
（三）經查：上開協商合意並無刑事訴訟法第四百五十五條之四
      第一項所列情形，檢察官聲請改依協商程序而為判決，本
      院爰不經言詞辯論，於協商合意範圍內為協商判決。
三、依刑事訴訟法第四百五十五條之四第二項、第四百五十五條
    之八、第四百五十五條之十一第二項、第四百五十四條，毒
    品危害條例第十五條第二項、第八條第二項、第五項，刑法
    第十一條前段、第二十八條、第二百十六條、第二百十三條
    、第二十六條、第二十九條、第四十一條第一項前段、第五
    十一條第五款、第七十四條第一項第一款，中華民國九十六
    年罪犯減刑條例第二條第一項第三款、第七條，判決如主文
    。
四、附記事項：
    被告甲○○業於於九十七年八月十一日前，捐款七十萬元予
    臺南觀護志工協進會，有卷附郵政跨行匯款申請書一紙在卷
    可稽。
五、本判決除有刑事訴訟法第四百五十五條之四第一項第一款、
    第二款、第四款、第六款、第七款所定情形之一，或違反同
    條第二項規定者外，不得上訴。
六、如有上開得上訴之情形，得自收受判決送達之日起十日內，
    向本院提出上訴書狀，上訴於第二審法院。
中    華    民    國    97    年    8     月    27    日
                  刑事第三庭    審判長法  官  鄧希賢
                                      法  官  包梅真
                                      法  官  張銘晃
以上正本證明與原本無異。
如不服本判決應於收受本判決後10日內向本院提出上訴書狀，並
應敘述具體理由。如未敘述上訴理由者，應於上訴期間屆滿後20
日內向本院補提理由書狀（均須按他造當事人之人數附繕本）「
切勿逕送上級法院」。
                                      書記官    韓若玉
中    華    民    國    97    年    8     月    27    日
附錄所犯法條
刑法第26條
行為不能發生犯罪之結果，又無危險者，不罰。
刑法第29條
教唆他人使之實行犯罪行為者，為教唆犯。
教唆犯之處罰，依其所教唆之罪處罰之。
刑法第213條
公務員明知為不實之事項，而登載於職務上所掌之公文書，足以
生損害於公眾或他人者，處1年以上7年以下有期徒刑。
刑法第216條
行使第210條至第215條之文書者，依偽造、變造文書或登載不實
事項或使登載不實事項之規定處斷。
毒品危害防制條例第8條
轉讓第一級毒品者，處1年以上7年以下有期徒刑，得併科新臺幣
1百萬元以下罰金。
轉讓第二級毒品者，處6月以上5年以下有期徒刑，得併科新臺幣
70萬元以下罰金。
轉讓第三級毒品者，處3年以下有期徒刑，得併科新臺幣30萬元
以下罰金。
轉讓第四級毒品者，處1年以下有期徒刑，得併科新臺幣10萬元
以下罰金。
前四項之未遂犯罰之。
轉讓毒品達一定數量者，加重其刑至二分之一，其標準由行政院
定之。
毒品危害防制條例第15條
公務員假借職務上之權力、機會或方法犯第4條第2項或第6條第1
項之罪者，處死刑或無期徒刑；處無期徒刑者，得併科新臺幣1
千萬元以下罰金。犯第4條第3項至第5項、第5條、第6條第2項至
第4項、第7條第1項至第4項、第8條第1項至第4項、第9條至第14
條之罪者，依各該條項規定加重其刑至二分之一。
公務員明知他人犯第4條至第14條之罪而予以庇護者，處1年以上
7年以下有期徒刑。


司法院資訊處製作；財團法人民間司法改革基金會備份。
